臺灣臺中地方法院刑事判決　　　　　　　　　　　　　九十四年度易字第六五六號
　　公　訴　人　臺灣臺中地方法院檢察署檢察官
　　被　　　告　甲○○
　　選任辯護人　陳靜娟律師
　　被　　　告　丙○○
右列被告因竊盜案件，經檢察官提起公訴（九十三年度偵字第一九三二六號），本院
判決如左：
    主  文
甲○○共同連續竊盜，累犯，處有期徒刑陸月，如易科罰金，以佰元折算壹日。
丙○○共同連續竊盜，處有期徒刑月，如易科罰金，以佰元折算壹日。
    事  實
一、甲○○前於民國（下同）九十年間因違反毒品危害防制條例案件，經本院判處有
    期徒刑五月確定，甫於九十年十二月三日易科罰金執行完畢（本件已構成累犯）
    ，丙○○有施用毒品、違反麻醉藥品管理條例案件等前科，最近一次係於八十二
    年間因施用毒品、違反麻醉藥品管理條例等案件，經本院、臺灣高等法院臺中分
    院分別確處有期徒刑三年一月、六月，再經本院定應執行有期徒刑三年四月確定
    ，於八十五年九月二十八日假釋縮刑期滿執行完畢（本件未構成累犯）。詎其二
    人猶不知悔改，甲○○就附表編號一至六部分基於意圖為自己不法所有之概括犯
    意，並與丙○○就附表編號四至六部分共同基於意圖為自己不法所有之概括犯意
    聯絡，分別於附表所示時間，在臺中縣外埔鄉○○村○○路八三八號合峰金屬股
    份有限公司（下稱合峰公司），竊取合峰公司所有如附表所示重量之白鐵，得手
    後除附表編號六部分外，均以車牌號碼八五九─ＱＳ號貨車，載運至臺中縣外埔
    鄉○○路一七二號弘鋼舊貨行變賣予不知情之丁○，由丁○以一斤新臺幣（下同
    ）三十元之代價收購，合計甲○○就附表編號一至五次犯行，業已行竊白鐵重量
    達一七０九公斤，約得款五萬一千二百七十元，丙○○並就其中附表編號四、五
    次犯行，分得新臺幣（下同）四百元及五百元；且其中，甲○○、丙○○承前概
    括犯意，於九十三年九月二十三日上午八時十七分許，在上址合峰公司，將如附
    表編號六之已裝箱白鐵搬運至堆高機上，而將白鐵置於自己實力支配之下，丙○○並將垃圾袋置於木箱上以掩人耳目，二人以堆高機將白鐵載運至貨車處，欲以
    貨車將白鐵載運至廠外變賣，正將堆高機上之裝箱白鐵，搬上貨車時，適合峰公
    司負責人乙○○到廠而發覺上情，其二人始將貨車上白鐵再度卸下。乙○○再據
    丙○○之供述，至弘鋼舊貨行扣得贓物白鐵共四一０公斤，而查獲上情。
二、案經合峰公司訴由臺中縣警察局大甲分局報請臺灣臺中地方法院檢察署檢察官偵
    查起訴。
    理  由
一、本案證據能力之說明
（一）被告甲○○之選任辯護人陳靜娟律師辯稱：排除共同被告丙○○警詢供述之證
      據能力云云。按被告以外之人於審判外之言詞或書面陳述，除法律有規定者外
      ，不得作為證據，刑事訴訟法第一百五十九條第一項定有明文；又按被告以外
      之人於檢察事務官、司法警察官或司法警察調查中所為之陳述，與審判中不符
      時，其先前之陳述具有較可信之特別情況，且為證明犯罪事實存否所必要者，
      得為證據，刑事訴訟法第一百五十九條之二亦有明文。查共同被告丙○○對被
      告甲○○之竊盜案件而言，係屬「被告以外之人」；而共同被告丙○○就被告
      甲○○本件竊盜犯行，於警詢供述：「是離職員工甲○○竊取變賣的。我沒有
      分工，我只有隨車變賣時，幫忙拿下磅重。（警問：用何種方法何種工具竊取
      ？當場留有何痕跡？）徒手裝入工作袋內搬運上公司貨車，再載去舊貨商變賣
      。：：我隨車二次變賣，甲○○分給我贓款四百及五百元。：：（警問：你們
      所變賣廢白鐵材料在公司何位置竊得？每次竊取數量多少？每次變賣金額多少
      ？）在公司廠房內。每次竊取數量二包約一百公斤左右。我不知道。：：（警
      問：甲○○竊取廢白鐵材料要變賣前藏放何位置？）藏放於車號八五九─ＱＳ
      公司貨車腳踏板上。：：（警問：甲○○如何駕公司貨車外出變賣？）利用要
      去垃圾場倒垃圾空檔機會，變賣公司廢白鐵材料」等語（偵卷第十八至二十頁
      ）所述，與其於本院準備程序所述：「我和甲○○去撿燒過垃圾的白鐵兩次，
      後來就拿去賣，兩次都是我們等下班以後再去撿，那兩次我們去撿，我撿不到
      半公斤，我撿到的半公斤交給甲○○，我分到一次四百元，一次五百元。九月
      二十三日甲○○去移那些貨，就是要讓路出入」等語，二者完全不符，公訴人
      復未針對共同被告丙○○其先前之警詢陳述具有較可信之特別情況，提出證據
      ，爰依前揭規定，就被告甲○○部分，認共同被告丙○○之警詢陳述，無證據
      能力。
（二）該選任辯護人陳靜娟律師再辯稱：證人即乙○○、己○○、丁○於警詢之供述
      ，均無證據能力云云。按被告以外之人如證人，於審判中具結作證之證詞，自
      有證據能力。查證人乙○○、己○○、丁○於本院審理時均到庭具結，而證稱
      渠等於警詢所述實在（參見本院卷第八四、九二、一百頁），則渠等警詢所述
      內容已為本院審理證述內容之一部，自有證據能力。
（三）選任辯護人陳靜娟律師並指稱：證人高興進於警詢供述無證據能力云云（本院
      卷第三六頁），惟經遍查全卷，證人高興進並未製作任何警詢筆錄，併此敘明
      。
二、訊據被告甲○○、丙○○均矢口否認右揭竊盜犯行，被告甲○○於本院辯稱：有
    撿垃圾裡面的白鐵拿去賣，那時燒過的。我共拿去賣三次，一次自己去賣，有兩
    次跟丙○○去賣。第二次我給丙○○四百元，第三次給丙○○五百元。九月二十
    三日那天司機開大型貨車上面載白鐵，沒有辦法進廠房，因為路被加工好的白鐵
    堵住了，所以要用車子把加工好的白鐵移到另外一個廠房。我叫丙○○幫我看運
    載的狀況，就是看載的貨會不會倒下來，丙○○就把裝的垃圾放在上面，因為這
    些垃圾也把路都堵住了云云（本院卷第三二、三三、三五頁），被告丙○○於本
    院辯稱：我和甲○○去撿燒過垃圾的白鐵，撿過兩次，後來就拿去賣。：：（指
    九月二十三日）甲○○去移的那些貨，就是要讓路出入，我沒有把堆高機上面的
    貨放在貨車上面云云（本院卷第三四、三五頁）。惟查：
（一）被告甲○○、丙○○上開竊盜犯行，業據告訴人乙○○於警詢、偵訊及本院指
      訴甚詳，又被告丙○○於偵訊亦供稱：我只承認去過二次，九月二十三日那天
      是甲○○叫我把垃圾放在箱子上的。我知道應該是甲○○要把白鐵拿去賣。因
      為有二次我幫他搬東西去賣，所以他才給我四百元及五百元等語（偵卷第五九
      頁），已自承自己有參與部分行為，且知情被告甲○○係竊取公司白鐵變賣；
      再據證人丁○即弘鋼舊貨行之負責人於警詢供稱：「甲○○駕公司貨車載丙○○前來時，廢白鐵材料放置於車輛前座腳踏板下。呂嫌（指甲○○）來賣五次
      ，邱嫌（指丙○○）隨車來二次。：：呂、邱二嫌白天下午營業時間自己駕公
      司車前來賣廢白鐵材料」等語（偵卷第二四頁），並於偵訊具結證稱：「（問
      ：是否認識甲○○？）他從九十三年八月共來賣五次，他的貨車上除了白鐵材
      料之外，都會擺一些很像垃圾的木材，他說白鐵是他們公司的廢白鐵。：：（
      問：見過丙○○幾次？）二次，九月十日及十七日二次。（問：白鐵現在何處
      ？）第一次的一二九九公斤已經賣掉了，如編號八七七七銷貨磅單，其餘的已
      被乙○○載回去了。」等語（偵卷第五八、五九頁），又於偵訊證稱：「（問
      ：甲○○去賣什麼？）如照片一、二、三（應指偵卷第六四、六五頁之照片）
      ，不像是有燒過的痕跡。」、「（問：甲○○去過幾次？）五次，五次都有簽
      秤量單，：：我五次分別各給他如秤量單上的價錢，都是現金，都是給甲○○
      ，經當庭指認確認是庭上之甲○○。」等語（偵卷第八七頁），且於本院明確
      證稱：「（辯護人問：他（指甲○○）何時載東西去那邊？）大概八、九月份
      。（辯護人問：都是上班時間？）是。（辯護人問：你共向他買幾次？）五次
      。（辯護人問：每次跟他買的數量？）不多。有一次有一噸多、一次八十五公
      斤、九十五、一百一十、一百二十公斤。：：：。另外還有一個人，不是全部
      都是他載來的，且都是用公司的車子載來。且是上班時間。（辯護人問：每次
      他載去時，你看他都是把東西放在何處？）都是放在前面腳踏板處，後面放木
      材，只有一次一噸多是放在後面，但也是很多木材。且我有問這些是否是你們
      公司不要的，他說是，所以我才收。：：（檢察官問：甲○○去五次，有無帶
      別人去？）有。帶另一個人去兩次，那個人也有進回收場。（檢察官問：你當
      時收貨時你有無問東西何來？）有。甲○○說是公司不要的。：：（受命法官
      問：四百一十公斤除了被告拿去賣給你的白鐵以外，有無摻入其他人賣你的白
      鐵？）沒有」等語（本院卷第九四至九九頁），證述明確，並有丁○提出之弘
      鋼舊貨行秤量單五張可佐（偵卷第四一至四二頁），證人丁○與被告二人並無
      怨隙，衡情自無設詞誣陷或虛捏秤量單之必要，其所述自堪採信，此外，並有
      乙○○出具之贓物認領保管單、外埔分駐所於查獲後拍攝贓物之照片二張及告
      訴人乙○○自行拍攝贓物之相片（偵卷第六四、六五頁）可佐，顯見被告甲○○確有為附表編號一至五之竊盜犯行，並將竊得之白鐵成品予以變賣，其中並
      與被告丙○○為附表編號四、五之竊盜犯行，亦堪認定。
（二）再查，被告甲○○、丙○○如附表編號六，於九十三年九月二十三日行竊裝箱
      白鐵之事實，業據證人乙○○、己○○結證綦詳，證人即合峰公司負責人乙○○於偵訊指稱：「九十三年九月二十三日上午八時十七分，我在監視器中看到
      甲○○開堆高機，將白鐵材料約二二二０公斤已搬上貨車，丙○○在旁邊將垃
      圾放在甲○○所載的成品箱子上，假裝在倒垃圾，當時箱子已經堆在貨車上了
      ，經我嚇阻，他們才搬下來」等語（偵卷第五七頁），並於偵訊以告訴人身分
      指稱：「貨車上裝有一個木箱，木箱上裝有一個垃圾袋，貨車發動中，我去嚇
      阻他們，：：，我成品都是放廠內，廠內空間也很足夠」等語（偵卷第七二頁
      ），其於本院亦具結證稱：「我看到丙○○將一點四噸的小貨車開到廠房外面
      ，有發動，甲○○開堆高機要將成品堆上車，我問他們為何要將成品放在堆高
      機上，他們說我不知道，我就要他們把東西都放著，一起去辦公室看監視器。
      （辯護人問：當時成品已經放在貨車上嗎？）有。但我馬上跟他們喝止，他們
      就馬上搬下來。（辯護人問：你是親眼目睹？）是。他們把垃圾堆在成品上面
      掩護，我說你不是司機，這些垃圾是你在倒嗎，：：：。我是先車子停下來看
      到，先制止他們，才叫他們去看監視器。（辯護人問：你帶他們去看監視器，
      看到什麼？）偽裝要倒垃圾，拿兩個黑色垃圾袋，假裝要倒垃圾。（辯護人問
      ：監視器有無看到成品？）成品是用木板裝起來，我們成品是打包好的。當時
      十點我有請甲○○的爸爸來看監視器。我們的東西打包好的成品有編號。（辯
      護人問：你有無清楚看到？）有。那箱是二二○○公斤」等語（本院卷第七七
      至七九頁），核與證人即合峰公司會計己○○於偵訊證稱：「九月二十三日早
      上八點時，我透過監視器，看到甲○○，甲○○開堆高機堆木箱，裡面裝白鐵
      的成品。因為監視器有死角，其他部分我沒看到，後來老板乙○○到公司後就
      看到了，乙○○就制止他們，就把甲○○和丙○○叫來辦公室，問為何把白鐵
      木箱堆到貨車上去，甲○○說廠房空間不夠，所以要運出去，丙○○在旁邊都
      沒說話」等語（偵卷第七一頁），及其於本院證稱：「我從監視器有看到甲○○、丙○○用堆高機上面有放一箱成品，上面有放一個垃圾袋，從廠房開車到
      隔壁空地，成品都是放在廠房，因為貨車在空地那邊。空地平常是在放貨車或
      是空木箱，或是直接送回來的廢料（本院卷第八八頁）：：堆高機上面有放裝
      成品的木箱，上面有放黑色垃圾袋。他們把這些東西運出去到空地那邊。他們
      跟貨車接觸我沒有看到，因為有死角。」等語（本院卷第九十頁），互核大致
      相符，足堪採信，雖證人乙○○於偵訊及本院就當時堆高機上裝箱白鐵上之垃
      圾袋係一個或二個，所述略有不符，惟人之記憶或陳述有不完足處，再證人乙○○於事發當時對垃圾袋之數量亦非其記憶之重點，是尚難以該細微上之不一
      致，遽即推論證人乙○○所述均非可採。再查，被告丙○○於偵訊亦自承「九
      月二十三日那天是甲○○叫我把垃圾放在箱子上去的。我知道應該是甲○○要
      把白鐵拿去賣」等語以觀（偵卷第五九頁），顯見被告二人確有意以倒垃圾為
      由掩蓋行竊白鐵之事，是被告二人確係基於意圖為自己不法所有之犯意聯絡，
      為附表編號六之竊盜犯行，亦堪認定。雖被告甲○○於本院辯稱：九月二十三
      日那天司機開大型貨車上面載白鐵，沒有辦法進廠房，因為路被加工好的白鐵
      堵住了，所以要用車子把加工好的白鐵移到另外一個廠房。我叫丙○○幫我看
      運載的狀況，就是看載的貨會不會倒下來，丙○○就把裝的垃圾放在上面，因
      為這些垃圾也把路都堵住了云云（本院卷第三二、三三、三五頁），被告丙○○於本院亦辯稱：當時（指九月二十三日）有司機要進來，司機叫「高」的，
      我不知道名字，「高」的在外面。這是老闆前一天就交代我們要這麼做，前一
      天車子就進不來，司機就是「高」云云（本院卷第三七頁），惟查，九十三年
      九月二十三日上午八時十七分許，當時並無任何合峰公司的司機在門外等待，
      要載白鐵材料入廠之事，合峰公司平時亦未將加工過之白鐵成品移出廠房等情
      ，亦據告訴人乙○○於偵訊指稱：我們公司只有一個廠房，空間很夠，我從沒
      叫甲○○搬到另一個廠房去。廠房旁邊是空地，我不會叫員工把成品搬到空地
      去等語（偵卷第七四頁），其於本院並具結證稱：我們沒有其他廠房。且成品
      不能放在廠外等語（本院卷第七六頁），且對九月二十三日八時十七分到公司
      時，並無要載新材料入場的貨車在外面等乙節，證述明確（本院卷第八四頁）
      ，證人己○○亦證稱：（受命法官問：平常白鐵成品如果廠房不夠放，是否會
      放在其他地方？）白鐵成品部分廠房一定夠放等語（本院卷第九二頁），互核
      相符，應堪採信，是被告二人此部分所辯已非可採；至證人戊○○雖證稱：「
      （辯護人問：你們有無說整個廠房成品已經滿了，有無可能把白鐵堆到其他廠
      房？）如果滿的話，就會移一些空間出來，等倒完了，再把東西移回來。（辯
      護人問：通常都是先推到旁邊空地？）對」云云（本院卷第一０二頁），然廠
      房既因裝滿成品而須將成品移出以放置未加工之白鐵材料，則放置未加工之白
      鐵材料後，空間已滿，如何再將成品移回來？是證人戊○○此部分之證述，已
      有瑕疵，顯非可採。再查，倘被告二人上開辯解所述為真，何以被告甲○○於
      警詢及偵查初訊問及是否當日即九十三年九月二十三日為乙○○查獲偷搬木箱
      至堆高機上乙節，均辯稱：沒有云云（偵卷第十五、六十頁），隻語未提當時
      係為使貨車將白鐵材料運進廠房之事，甚且，被告二人自警詢、偵訊至本院，
      均未曾就此部分所辯提出任何證據證明，始終未提出當日駕大型貨車欲載白鐵
      入廠之司機之姓名地址以供傳訊，被告丙○○一度辯稱：當時有司機要進來，
      司機叫「高」的，我不知道名字云云（本院卷第三七頁），被告甲○○竟當庭
      否認被告丙○○之說詞；更甚者，當日在場之合峰公司員工亦有多人，被告甲○○亦自稱：有戊○○、「李德和」、另外一個司機在外面等云云（本院卷第
      三七頁），其中，被告甲○○聲請傳訊之證人戊○○於本院證稱：任職公司時
      間係九十二年十一月到九十三年九月五日。案發時沒有在場，我已經離職了等
      語（本院卷第一０五、一０六頁），已與被告甲○○所述不符，被告二人復未
      提出任何合峰公司之其他當日在場員工，證明九十三年九月二十三日確有加工
      後之成品白鐵將路堵住，有非移至旁邊空地之必要，或有司機欲載未加工白鐵
      材料入廠之事，被告二人所辯自難採信。
（三）被告甲○○雖又辯稱：我有撿垃圾堆裡面的白鐵拿去賣，那是燒過的。我下班
      過去垃圾場那邊火都已經熄滅了。我每次去撿有時有四、五公斤，我常常去撿
      ，集合到一定數量即機車可以載的範圍，約一百公斤，就拿去賣，我共拿去賣
      三次云云，被告丙○○則辯稱：我和甲○○去撿燒過垃圾的白鐵，撿過兩次，
      後來就拿去賣，這兩次都是我們等下班以後再去撿。（法官問：這兩次都是去
      撿之後，就拿去賣？）是云云，惟查：
    １依證人己○○於本院證稱：貨車鑰匙下班會交回來，上班司機會拿過去等語（
      本院卷第八八頁），足見被告甲○○僅於上班時間駕駛公司車；然被告甲○○
      於本院審理時亦自承曾有開公司車去賣白鐵之事（本院卷第一一二頁），再參
      以證人丁○亦一再證稱被告係於上班時間駕駛公司車載白鐵出售等情（本院卷
      第九五頁），則被告甲○○既係駕駛公司車前往賣白鐵，顯係於上班時間為之
      ，則被告二人於上班時間自無可能先去撿拾垃圾堆之白鐵，再前往丁○處變賣
      ，故被告二人猶辯稱：係於下班時間撿拾白鐵再拿去變賣云云，已非可採。
    ２再查，被告二人所竊取而出售予丁○之白鐵，並無燃燒過之痕跡，亦據證人丁○於本院證稱：「（受命法官問：被告二人他們拿去賣的白鐵有無燒過的痕跡
      ？）沒有」等語（本院卷第一百頁）；再參以乙○○於發覺被告二人行竊白鐵
      之事後，經被告丙○○之告知前往弘鋼舊貨行，當場查獲尚未轉售之四百一十
      公斤白鐵，該白鐵贓物如乙○○庭呈卷附照片一、二、三所示（偵卷第六四、
      六五頁），亦據證人丁○於偵訊證稱：甲○○所載的白鐵如乙○○所提照片所
      示等語（偵卷第五九頁），依乙○○所庭呈之相片，該白鐵並未有經火燃燒痕
      跡之事實，業經證人即被告甲○○所聲請傳訊之合峰公司前司機高興進具結證
      述：（問提示相片，在丁○處查到的東西，是否如照片所示？）是。如照片一
      、二、三及外埔派出所所提的照片。：：：，當時我親眼看到沒有被火燒過」
      等語（偵卷第八九頁），是被告二人上開辯稱變賣之白鐵皆係燃燒公司丟棄之
      垃圾後所撿拾之物一語，顯非可採。
    ３證人丁○係以每公斤三十元收購白鐵等情，亦據證人丁○於偵訊證述在卷（偵
      卷第五八頁），再被告甲○○於本院亦自稱：我每次去撿有時四、五公斤，我
      常常去撿，集合到一定數量即機車可載的範圍，約一百公斤，就拿去賣，共拿
      去賣三次，第一次賣約四千元，第二次約三千元，第三次約三千元云云（偵卷
      第三三頁），而被告丙○○於本院亦供稱：那兩次我們去撿，我撿不到半公斤
      。後來我們一起拿去丁○那裡賣。這兩次都是去撿之後就拿去賣云云（本院卷
      第三四、三五頁），則依被告甲○○所述，每次變賣約三千元計，以每公斤收
      購價格三十元，每次須變賣一百公斤，然被告甲○○單次去撿得約四、五公斤
      ，合理估計，每百公斤約需撿二十次，而同案被告丙○○有陪同前去變賣之附
      表編號四、五之二次，時間相隔僅有七日，姑不論依證人己○○所述，合峰公
      司係固定星期六會將撕模的模子（即廢鐵的外模），裝在黑色的垃圾袋，大部
      分由司機運到田裡燒掉等情（本院卷第九一頁），故合峰公司並非日日將垃圾
      外運燃燒，查被告甲○○縱日日前往撿拾，亦無法於短短七天內，撿拾達百公
      斤之白鐵；且至垃圾場中撿拾白鐵甚為費力，被告甲○○一次僅能撿拾約五公
      斤，則被告丙○○二次前往撿拾白鐵，每次各僅半公斤，收購價值僅各有十五
      元，被告甲○○又何必給被告丙○○各四百元、五百元之代價？在在均足佐證
      ，被告二人上開辯解不足採信。
（四）綜上所述，事證明確，被告二人右揭竊盜犯行均堪認定。
三、核被告甲○○如附表編號一至六所為，及被告丙○○如附表編號四至六之所為，
    均係犯刑法第三百二十條第一項普通竊盜罪。被告二人就附表編號四至六之竊盜
    犯行，均有犯意聯絡及行為分擔，為共同正犯。公訴人雖認被告二人如附表編號
    六所為，係犯刑法第三百二十條第三項、第一項之普通竊盜未遂罪嫌云云，惟查
    ，被告二人將裝箱白鐵置於堆高機上，即已著手實行竊盜，且已使裝箱白鐵置於
    自己實力支配之下，而既遂得手，應以竊盜既遂論處，公訴人猶認係竊盜未遂云
    云，顯係有誤，併此敘明。再被告甲○○如附表編號一至六之多次竊盜犯行，被
    告丙○○如附表編號四至六之多次竊盜犯行，各時間緊接，所犯構成要件相同，
    顯係基於概括犯意反覆為之，均為連續犯，均論以一罪，並依法加重其刑。又被
    告甲○○前於九十年間因違反毒品危害防制條例案件，經本院判處有期徒刑五月
    確定，甫於九十年十二月三日易科罰金執行完畢，其於五年以內再犯本件有期徒
    刑以上之罪，為累犯，應依刑法第四十七條規定加重其刑，並遞加之。爰審酌被
    告二人正值青年，年輕力壯，不思以正當方式賺取所需，竟數次行竊公司白鐵以
    變賣得款花用，顯非可取，又被告甲○○之行竊次數達六次，被告丙○○之行竊
    次數為三次，分係行竊如附表所示之白鐵數量，又所致被害人之損失，且其二人
    事後均無悔意，犯後態度不佳，並考量被告甲○○行竊之白鐵除附表編號一部分
    外，其餘業已為被害人所尋獲，認公訴人求處被告甲○○有期徒刑七月，顯係過
    重等一切情狀，各量處如主文所示之刑，並均諭知易科罰金之折算標準。
據上論斷，應依刑事訴訟法第二百九十九條第一項前段，刑法第二十八條、第五十六
條、第三百二十條第一項、第四十七條、第四十一條第一項前段，罰金罰鍰提高標準
條例第一條前段、第二條，判決如主文。
中      華      民      國    九十四    年      六      月      二      日
                                        臺灣臺中地方法院刑事第十庭
                                            審判長法官  郭  瑞  祥
                                                  法官  江  奇  峰
                                                  法官  黃  家  慧
右正本證明與原本無異。
如不服本判決，應於送達後十日內向本院提出上訴狀(須附繕本)，上訴於臺灣高等
法院臺中分院。
                                                 書記官
中      華      民      國    九十四    年      六      月      二      日
附論罪科刑法條
所犯法條：
刑法第三百二十條第一項：
意圖為自己或第三人不法之所有，而竊取他人之動產者，為竊盜罪，處五年以下有期
徒刑、拘役或五百元以下罰金。
  【附   表】
┌──┬──────┬────┬────┬─────┐
│    │  時間      │ 犯罪   │白鐵重量│ 賣得價金 │
│    │（民國93年）│ 行為人 │（公斤）│（新臺幣）│
├──┼──────┼────┼────┼─────┤
│一  │8月23日某時 │甲○○  │1299    │38970元   │
├──┼──────┼────┼────┼─────┤
│二  │8月28日某時 │甲○○  │85      │2550元    │
├──┼──────┼────┼────┼─────┤
│三  │9月3日某時  │甲○○  │95      │2850元    │
├──┼──────┼────┼────┼─────┤
│四  │9月10日某時 │甲○○  │110     │3300元    │
│    │            │丙○○  │        │          │
├──┼──────┼────┼────┼─────┤
│五  │9月17日某時 │甲○○  │120     │3600元    │
│    │            │丙○○  │        │          │
├──┼──────┼────┼────┼─────┤
│六  │9月23日8時許│甲○○  │2200    │已得手，尚│
│    │            │丙○○  │        │未變賣    │
└─┴┴──────┴────┴────┴─────┘
